【裁判字號】    97,訴,177
【裁判日期】    971218
【裁判案由】    毒品危害防制條例等
【裁判全文】
臺灣桃園地方法院刑事判決               97年度訴字第177號
公  訴  人  臺灣桃園地方法院檢察署檢察官
被      告  乙○
                    （現因另案於臺灣桃園監獄執行中）
義務辯護人  陳錦川律師
被      告  甲○○
                    （現因另案於臺灣桃園女子監獄執行中）
選任辯護人  林永祥律師
上列被告等因違反毒品危害防制條例等案件，經檢察官提起公訴
（96年度偵字第6162號），本院判決如下：
    主  文
乙○犯如附表一所示之罪，各應處罪刑及宣告之從刑，詳如附表
一所示。應執行有期徒刑貳拾捌年。扣案如附表二所示之毒品，
均沒收銷燬之；扣案如附表三所示之物，均沒收；未扣案之販賣
第一級、第二級毒品所得新臺幣拾參萬捌仟伍佰元沒收，如全部
或一部不能沒收時，以其財產抵償之。
甲○○犯如附表一所示之罪，各應處罪刑及宣告之從刑，詳如附
表一所示。應執行有期徒刑貳拾伍年。扣案如附表二所示之毒品
，均沒收銷燬之；扣案如附表三所示之物，均沒收；未扣案之販
賣第一級、第二級毒品所得新臺幣拾參萬捌仟伍佰元沒收，如全
部或一部不能沒收時，以其財產抵償之。
    事  實
一、乙○、甲○○為夫妻，均曾因違反毒品危害防制條例案件，
    乙○經臺灣板橋地方法院94年度簡字第2499號判決判處有期
    徒刑5 月，甲○○分別經臺灣板橋地方法院88年度訴字第12
    09號判決、91年度訴字第621 號判決判處有期徒刑8 月、7
    月確定，乙○並於民國95年10月4 日易科罰金執行完畢、甲○○上開2 罪接續執行而於93年1 月20日因縮短刑期假釋出
    監，假釋期間付保護管束，迨於93年4 月6 日假釋期滿未經
    撤銷假釋，未執行之刑以執行論而執行完畢，詎2 人仍不知
    悔改，均明知海洛因及甲基安非他命分別為毒品危害防制條
    例第2 條第2 項第1 款及第2 款所規定之第一級毒品及第二
    級毒品，依法不得販賣，竟為以下行為：
（一）乙○於附表一編號1 、2 所示之時間、地點，明知丁○○
      所交付之液晶電視2 台及電腦、掃描器、汽車音響等物均
      係來路不明之贓物，竟基於故買贓物及與甲○○共同基於
      販賣第一級毒品海洛因之犯意，以甲○○申辦交由乙○使
      用如附表三編號5 所示之行動電話作為聯繫工具，而將 1
      錢及數量不詳之海洛因分別販賣予丁○○作為買受上述贓
      物之對價而故買之（販賣之時間、地點、販賣毒品種類及
      價格，詳如附表一編號1 至2 所示）。
（二）乙○、甲○○復共同基於販賣第一級毒品海洛因、第二級
      毒品甲基安非他命之犯意，以甲○○申辦交由其使用之如
      附表三編號5 所示之行動電話作為聯繫工具，於附表一編
      號3 至5 所示之時間、地點，以附表一編號3 至5 所示之
      價格，販賣第一級毒品海洛因及第二級毒品甲基安非他命
      予丙○○3 次（販賣之時間、地點、販賣毒品種類及價格
      ，詳如附表一編號3 至5 所示）。
（三）嗣於96年3 月12日上午11時許，在臺北縣板橋市○○路○
      段1 號17樓之17處，為警持搜索票查獲，並扣得海洛因9
      包（合計淨重44.37 公克）、甲基安非他命3 包（毛重0.
      86公克）、電子磅秤2 台、分裝勺7 支、分裝袋367 個、
      行動電話2 支（含門號0000000000、0000000000號SIM 卡
      ）等物及與本案犯罪無涉之如附表四所示之物。
二、案經臺北縣政府警察局土城分局報告臺灣桃園地方法院檢察
    署檢察官偵查起訴。
    理  由
一、證據能力部分：
    被告乙○之義務辯護人辯以：證人丙○○、丁○○於警詢、
    檢察官訊問時之供述，無證據能力等語；被告甲○○之選任
    辯護人則以：同案被告乙○、證人丙○○、丁○○於警詢、
    檢察官訊問時之供述，未經被告甲○○反詰問，認無證據能
    力等語置辯。然查：
（一）被告乙○於警詢、檢察官訊問時所為之供述，就被告甲○○而言固屬審判外陳述，基於保障被告在憲法上之基本訴
      訟權，除該被告以外之人死亡、身心障礙致記憶喪失或無
      法陳述、滯留國外或所在不明而無法傳喚或傳喚不到、或
      到庭後拒絕陳述等情形外，如已經法院傳喚到庭具結而為
      陳述，並經被告之反對詰問，前揭非以證人身分而在警詢
      、檢察官面前未經具結之陳述筆錄，除顯有不可信之情況
      者外，得為證據。查同案被告乙○於警詢、檢察官訊問所
      述固未經對質詰問，然已經本院以證人之身分傳訊到庭，
      給予解釋或否認之機會，並賦予被告甲○○及其辯護人詰
      問證人之機會，且同案被告乙○於警詢、檢察官訊問之陳
      述亦未見有何顯然不可信之情況，自應認具有證據能力。
（二）又按被告以外之人於司法警察調查中所為之陳述，與審判
      中不符時，其先前之陳述具有較可信之特別情況，且為證
      明犯罪事實存否所必要者，得為證據，刑事訴訟法第159
      條之2 定有明文。證人丁○○於警詢時就被告乙○、甲○○犯罪事實所為之陳述，與其於本院審理時證述係委託被
      告乙○以贓物向綽號「忠哥」之人換購毒品等情固有不符
      ，然證人丁○○於96年6 月5 日檢察官訊問時既已證述其
      於警詢時所述為實在等語明確（見96年度偵字第6162號卷
      二第34頁），復參諸被告乙○使用之0000000000號行動電
      話通訊監察譯文內容（同上偵卷一第234 至236 頁），被
      告乙○係與證人丁○○直接商討2 台液晶電視換購毒品之
      數量、價格，並未提及係為證人丁○○向「忠哥」換購毒
      品之情事，亦與證人丁○○於警詢時所述內容相符，足認
      證人丁○○於警詢時所述具有較為可信之特別情況，且為
      證明犯罪事實存否所必要，依刑事訴訟法第159 條之2 規
      定，自有證據能力。
（三）另證人丙○○前於警詢時未經具結，其所為不利被告2 人
      之審判外陳述，除客觀上不能受詰問者外，於審判中，本
      應依法踐行詰問程序，給予被告2 人對質及行使反對詰問
      之權利，惟經本院依法傳喚證人丙○○到庭，證人丙○○
      無正當理由未到庭，復經本院依法囑託拘提，證人丙○○
      已行方不明，有本院送達證書2 紙、臺灣板橋地方法院檢
      察署97年8 月5 日板檢慎良97助1848字第85470 號函在卷
      可稽，是於本院審判中證人丙○○有無法傳喚而不能詰問
      之情形，則上開證人丙○○警詢時之審判外陳述即有所在
      不明而無法傳喚或傳喚不到之情事，且公訴人就此部分證
      據調查之聲請業已自願捨棄，而被告2 人及其等之辯護人
      亦未另行聲請調查（見本院97年12月4 日審判筆錄），復
      參諸證人丙○○於96年3 月12日檢察官訊問時亦證述其於
      警詢時所述為實在等語明確（見96年度偵字第6162號卷一
      第84頁），足認證人丙○○上開警詢時之證述具有可信之
      特別情況，且為證明本件被告2 人犯罪事實存否所必要（
      詳如後述），依上揭說明，應認證人丙○○於警詢之審判
      外陳述，有證據能力。
（四）又按被告以外之人於偵查中向檢察官所為之陳述，除顯有
      不可信之情況者外，得為證據，刑事訴訟法第159 條之 1
      第2 項規定明確。查證人丁○○、丙○○於檢察官訊問時
      之陳述，雖屬被告以外之人於審判外所為之陳述，為傳聞
      證據，惟現階段刑事訴訟法規定檢察官代表國家偵查犯罪
      、實施公訴，依法其有訊問被告、證人及鑑定人之權，證
      人、鑑定人且須具結，而實務運作時，檢察官偵查中向被
      告以外之人所取得之陳述，原則上均能遵守法律規定，不
      致違法取供，是以，刑事訴訟法於92年2 月6 日修正時，
      即為兼顧理論與實務，以該法第159 條之1 第2 項規定，
      除顯有不可信之情況者外，得為證據（參考刑事訴訟法第
      159 條之1 立法理由）。是證人丁○○、丙○○於檢察官
      訊問時所為之陳述，均業經依法具結，已具相當之擔保性
      ，且並無顯不可信之情形，應可認具有可信性，而具有證
      據能力。
（五）末查，本案所引用之其餘供述及非供述證據，經本院依法
      踐行調查證據程序，公訴人、被告2 人及其等辯護人均不
      爭執其餘各該證據之證據能力，且迄本院言詞辯論終結前
      未就其餘證據之證據能力聲明異議，又查無依法應排除其
      證據能力之情形，是後述所引用其餘證據之證據能力均無
      疑義，依法自有證據能力，均得作為本案證據，附此敘明
      。
貳、事實認定部分：
一、訊據被告乙○、甲○○均矢口否認有何販賣第一級毒品、第
    二級毒品之犯行，被告乙○亦否認有何故買贓物之犯行，被
    告乙○辯稱：丁○○是拿電視拜託伊跟「忠哥」接洽換1 錢
    的海洛因，伊就聯絡「忠哥」，3 個人見面後，「忠哥」就
    將電視搬走，而將海洛因交給丁○○，而丁○○另外有拿掃
    描器、音響等電器要賣，伊朋友後來有同意，但到底是用錢
    買或是換毒品，伊不清楚，伊並沒有販賣毒品給丁○○、丙○○云云；被告甲○○則以：伊沒有販賣海洛因、甲基安非
    他命給丁○○、丙○○云云置辯。
二、被告乙○於附表一編號1 、2 所示時間、地點以證人丁○○
    交付之贓物為代價販賣第一級毒品海洛因予證人丁○○之部
    分：
（一）證人丁○○於警詢、檢察官訊問時證述：伊曾於95年底或
      96年初拿掃描器、電腦、汽車音響等物跟被告乙○換海洛
      因毒品；另於96年初某日伊也曾拿2 台液晶電視跟被告乙○換得1 錢的海洛因，伊將電視搬過去給被告乙○，被告
      乙○就交貨給伊等語（見前揭偵卷一第48至56頁、卷二第
      31至34頁），核與被告乙○於警詢時供述：丁○○曾2 次
      拿偷來的電視跟伊換購海洛因毒品等語相符，且本案經依
      法聲請核發通訊監察書，對被告乙○使用之0000000000號
      行動電話進行通訊監察，被告乙○與證人丁○○所持用之
      0000000000號行動電話，確有以下之通話紀錄（見同上偵
      卷一第224 至225 頁、第231 頁、第234 頁，本院96年度
      審訴字第355 號卷第193 至194 頁、198 至199 頁）：
    96年1 月22日23時52分8 秒：（此對話係證人丁○○〈A
      〉撥打被告乙○〈B 〉使用之前開行動電話）
      Ａ：你好了嗎？
      Ｂ：回來了。回來桃園了。
      Ａ：那我什麼時候過去？
      Ｂ：你過十五分鐘過來。
      Ａ：好。
      Ｂ：啊你是你要怎樣？你沒講。
      Ａ：我要怎樣喔？〝四一〞吧。
      Ｂ：好啦、好啦。
      Ａ：我拿、我先搬一台那個什麼「掃瞄機」給你？
      Ｂ：「掃瞄機」要幹嘛？「電腦」不搬，你搬「掃瞄機」？
      Ａ：「電腦」我老婆差一個東西啦，我要去買。
      Ｂ：好啦、好啦。
      Ａ：我先搬一個，啊你要不要衛星導航？
      Ｂ：我要那幹嘛啦？那個要被抓啊。
      Ａ：車子用的衛星導航。
      Ｂ：你娘阿，人家那個會被抓到吧。
      Ａ：衛星導航怎麼會被抓？
      Ｂ：人家原來裝著。
      Ａ：沒有啦，不是、不是。那個是衛星導航？
      Ｂ：啊？
      Ａ：你等一下看就知道了。
    96年1 月23日2 時24分32秒：（此對話係證人丁○○〈A
      〉撥打被告乙○〈B 〉使用之前開行動電話）
      Ｂ：喂。
      Ａ：喂。
      Ｂ：啊？
      Ａ：「男生」半兩多少？
      Ｂ：你那個也是幫人家問的，你又不是你要。
      Ａ：那不是我要。人家要。
      Ｂ：你看人家要出多少？
      Ａ：你要出多少？
      Ｂ：他準備多少啊？
      Ａ：我不知道，人家叫我幫他問問看，人家要拿。
      Ｂ：不會是「阿苗」吧？
      Ａ：不是。
      Ｂ：我看八成就是。
      Ａ：你要多少？半兩要多少？
      Ｂ：我也不會講，現在要怎麼講。
      Ａ：三五。
      Ｂ：可以了。
      Ａ：三五可以喔。好我跟他講。
      Ｂ：艾、艾、艾。
      Ａ：怎樣？
      Ｂ：你如果還有搬到那個「電漿」的那種你要跟我講喔。
      Ａ：好。你要「電視」早講嘛。
      Ｂ：不是「電視」，「電漿」都可以。
      Ａ：早講嘛，我靠，他媽的。
      Ｂ：有搬到那個要跟我講喔。
      Ａ：你要幾台？幾台？
      Ｂ：越多台越好。
      Ａ：真的？
      Ｂ：真的啊。
      Ａ：要大台、小台？
      Ｂ：大台，越大台越好。
      Ａ：好啦、好啦，沒問題。
      Ｂ：好。
    96年1 月28日4 時59分15秒：（此對話係被告乙○〈A 〉
      使用前開行動電話撥打給證人丁○○〈B〉）
      Ｂ：喂。
      Ａ：喂，怎樣？
      Ｂ：「電視」、「電視」，要嗎？
      Ａ：真的假的？在哪裡？
      Ｂ：我現在，現在算新竹。
      Ａ：這麼遠喔。
      Ｂ：我等一下直接配去你那邊。
      Ａ：好啦、好啦。
      Ｂ：好。
      Ａ：快點喔。
      Ｂ：好。
    96年1 月30日0時27分46秒：（此對話係被告乙○〈A 〉
      使用前開行動電話撥打給證人丁○○〈B〉）
      Ａ：還有啊！電視真的不行啊！二萬四千九，你實在把我
          害的！
      Ｂ：變多少？又變成二萬四千九？
      Ａ：聲寶32吋有二種機型，一種比較流線型三萬六千九，
          另外一種！
      Ｂ：那種就是流線型的啊！
      Ａ：沒有，你那種是二萬四千九的！
      Ｂ：你有去看嗎？
      Ａ：人家不會騙我的！「方仔」會騙我嗎？
      Ｂ：「方仔」是那個「方仔」嗎？
      Ａ：「阿國」他朋友，那個「方仔」！
      Ｂ：「方仔」很會騙！
      Ａ：他會騙別人，不會騙我！
      Ｂ：你一台賣他多少？
      Ａ：不是賣他，我是問他！
      Ｂ：你問他幹嘛？
      （雙方閒聊）
      Ａ：這樣你要算我多少？
      Ｂ：一萬五！
      Ａ：最重要一點，你那天拿的，用了嗎？
      Ｂ：用了！
      Ａ：可以嗎？
      Ｂ：可以啊！
      Ａ：你「那個」你接受？
      Ｂ：可以啦，當然要接受，不然怎麼辦！
      Ａ：不是怎麼辦！我要拿好的給你啊！
      Ｂ：不是啊！我不知道「那個」不好啊！
      （雙方閒聊）
      Ａ：那就「那一錢」就那三台，就可以了？
      Ｂ：你太會殺價了吧！
      （雙方閒聊）
      Ａ：不是，你要告訴我一個價錢，我才心裡有數！
      Ｂ：不知道啊！
      Ａ：你那二台32吋，真是太貴了！你這樣子，我也不好賣
          人家！我要賣人家，不是要留著！
      Ｂ：那就「1」嗎！好不好？
      Ａ：「1」哦！
      Ｂ：1就1嘛！
      Ａ：真的假的？
      Ｂ：你要賣多少？你可以賣個「一萬三」！
      （雙方閒聊）
      Ｂ：你那個「沒拆」的「一萬五」一定賣得出去！
      （雙方閒聊）
      Ａ：你另外那台呢？
      Ｂ：「37」的？隨便！
      （雙方閒聊）
      Ｂ：「37」的賣「一萬八」好了！
      （雙方閒聊）
      Ａ：你說要找一台電腦給我，結果只給我一台列表機！
      Ｂ：好，我今天就去找一台電腦！明天拿給你！
      Ａ：你不要因為這樣子去冒險，等一下被抓到我不就很內
          疚！但是你如果出事，你要交保，再打給我，我一定
          想辦法！
      （雙方閒聊）
      Ｂ：我今天晚上就去找電腦！
      ，而由前揭對話內容可知，證人丁○○於96年1 月22日至
      同年月30日間，確有與被告乙○聯絡以電視、電腦等物換
      購海洛因之情事，且被告乙○於本院審理時亦自承知悉證
      人丁○○交付之電視、電腦等物係屬來路不明之贓物，核
      與證人丁○○於警詢、檢察官訊問時所為之證述相符，是
      被告乙○於附表一編號1 、2 所示時間、地點以證人丁○○交付之贓物為代價販賣第一級毒品海洛因予證人丁○○
      之事實，堪以認定。
（二）證人丁○○於本院審理時固翻異前詞證述：伊是請被告乙○幫伊找人換毒品云云（本院97年6 月25日審判筆錄），
      然證人丁○○以電視、電腦等物自被告乙○處換得第一級
      毒品之事實，已據證人丁○○於警詢、檢察官訊問時證述
      明確在卷，已如前述，且由上揭證人丁○○與被告乙○之
      通訊監察譯文內容觀之，被告乙○係自行與證人丁○○議
      價並約定換購毒品之數量，並告以證人丁○○係要將取得
      之電視、電腦等物轉手出售他人，而證人丁○○亦將該電
      視、電腦直接送至被告乙○之住處交予被告乙○，顯見被
      告乙○並非僅係單純從中介紹買家予證人丁○○而已，況
      審酌證人丁○○於警詢、檢察官訊問時之供述，係於距案
      發時刻較近之所為，其於案發後密接時間接受詢問、訊問
      時，較無暇斟酌利害關係而為不實陳述，亦無餘裕相互勾
      串而為迴護之詞，又無證據證明其等之供述係出於強暴、
      脅迫、利誘或其他非法方式所為，足認證人丁○○於警詢
      、檢察官訊問時之供述具有較可信之特別情況，是證人丁○○於本院審理時之證述，無非係迴護被告乙○之詞，不
      足採信。
三、被告乙○於附表一編號3 至5 所示時間、地點販賣第一級毒
    品海洛因、第二級毒品甲基安非他命予證人丙○○部分：
（一）證人丙○○於96年3 月12日下午1 時10分許，在桃園縣龜
      山鄉○○○○街2 號5 樓為警查獲後，並在其身上起獲海洛
      因4 小包（毛重0.9 公克）、甲基安非他命4 小包（毛重
      2.5 公克）及於其上開住處查獲甲基安非他命5 小包（毛
      重4.2 公克）等物，其就上開扣案之海洛因、甲基安非他
      命來源，於警詢時供稱：係向綽號「大龍」即被告乙○購
      買，伊共向被告乙○購買過3 次，第1 次是於96年1 月份
      左右，向乙○購買海洛因半錢、價格13000 元，安非他命
      半兩、價格32500 元；第2 次是96年2 月份左右，向乙○
      購買海洛因半錢、價格14000 元，安非他命半兩、價格32
      500 元；第3 次是於96 年3月份左右，向乙○購買海洛因
      半錢、價格13000 元，安非他命半兩、價格34000 元，伊
      都是以伊使用之行動電話撥打乙○使用之0000000000、00
      00000000號2 支行動電話其中1 支與乙○聯繫購買毒品之
      事宜等語（同上偵卷一第58至62頁）；復於檢察官訊問時
      亦結證述：伊毒品是在96年1 至3 月間向被告乙○購買的
      ，每個月拿1 次，大概買3 次而已，海洛因、安非他命都
      有拿，是拿足夠伊一個月使用的量，伊都是打被告乙○使
      用的0000000000、0000000000行動電話跟被告乙○聯絡，
      起先都是被告乙○送來伊龜山住處，最後一次則是被告乙○載伊到板橋後火車站那裡，叫伊在車上等，被告乙○上
      去拿，伊警詢時說明3 次交易具體內容均實在等語（同上
      偵卷一第83至85頁），復佐以本案經依法聲請核發通訊監
      察書，對被告乙○使用之0000000000號行動電話進行通訊
      監察，被告與證人丙○○所持用之0000000000號行動電話
      ，確有以下之通話紀錄（見同上偵卷一第192 至194 頁，
      本院96年度審訴字第355 號卷第178 至179 頁、第181 頁
      ）：
    96年1 月6 日5 時8 分45秒：（此對話係證人丙○○〈A
      〉撥打被告乙○〈B 〉使用前開行動電話）
      Ｂ：喂、喂。
      Ａ：喂。
      Ｂ：怎樣？
      Ａ：龍仔喔。
      Ｂ：你在哪？
      Ａ：你還有硬的嗎？
      Ｂ：我，你是要？
      Ａ：你在板橋喔？
      Ｂ：對啊。
      Ａ：你在板橋？
      Ｂ：沒有啦，在住家這裡啊。
      Ａ：我過去找你。
      Ｂ：沒有啦，我沒有在家啦，我在附近啦。
      Ａ：那這樣怎麼辦？我要去哪邊找你？
      Ｂ：你現在要幹嘛？
      Ａ：我要拿硬的啊。
      Ｂ：要多少？
      Ａ：拿三、四千。
      Ｂ：我那邊沒有了啦。我要跟「文姊」撥。
      Ａ：啊？
      Ｂ：我要跟「文姊」撥。
      Ａ：你跟她撥，我跟你撥好啊。
      Ｂ：啊？
      Ａ：你問看看啊？
      Ｂ：好啦。
    96年1 月6日5時10分47秒：（此對話係被告乙○〈A〉使用
      前開行動電話撥打給證人丙○○〈B〉）
      Ｂ：喂。
      Ａ：你多撥一些嘛。
      Ｂ：要撥多少？
      Ａ：你，人家剛好要用到錢。你看能不能多撥一些？
      Ｂ：撥多少？
      Ａ：就看你要撥多少？
      Ｂ：〝四一〞多少？
      Ａ：〝四一〞多少，也是要差不多二萬啊。喂。
      Ｂ：啊？
      Ａ：也是要差不多二萬。
      Ｂ：二萬哦。
      Ａ：你先拿來。（與旁人說「哪一種？」）。喂。
      Ｂ：啊？
      Ａ：這東西你看就知道，不一樣的啦。
      Ｂ：喔。啊你在哪裡？
      Ａ：在「文姊」這裡。一樣在這裡而已。你到樓下打給我。
      Ｂ：好、好。
    96年1月7日22時30分16秒：（此對話係證人丙○○〈A〉撥
      打被告乙○〈B 〉使用前開行動電話）
      Ｂ：喂。
      Ａ：喂。怎樣，你那時候拿給我的那個〝一半〞的還有沒
          有？
      Ｂ：有啊，我剛剛就叫你拿，你就（髒話）。
      Ａ：留給我、留給我。
      Ｂ：好啦、好啦。你還要，我就幫你多留。
      Ａ：啊？
      Ｂ：你還要，我就幫你多留？
      Ａ：你說怎樣？
      Ｂ：你還要，我就幫你多留。
      Ａ：好啦、好啦。
      Ｂ：好啦。
      ，足見證人丙○○與被告乙○確有就毒品買賣之事相互聯
      繫之情事甚明，益徵證人丙○○上開警詢、檢察官訊問時
      之證述，可以採信。
（二）被告乙○固辯稱：因證人丙○○認為係伊陷害證人丙○○
      ，證人丙○○基於報復之心態才會這樣說云云，然證人丙○○於警詢及檢察官訊問時之證述均屬一致、亦無矛盾之
      處，要難認有何不可信之特別情況，且於96年5 月29日檢
      察官同時訊問證人丙○○及被告乙○時，證人丙○○對於
      是否與被告乙○合資購買毒品等情，不是保持緘默便係順
      應被告乙○之回答，有96年5 月29日檢察官訊問筆錄在卷
      可稽（同上偵卷二第21至23頁），倘被告乙○並未販賣毒
      品予證人丙○○，而係證人丙○○故意設詞誣陷被告乙○
      ，則證人丙○○於該次檢察官訊問時得知被告乙○係證述
      其2 人之毒品係合資購買，被告乙○並未誣陷其等情時，
      自得就其上開警詢、檢察官訊問時證述向被告乙○購買毒
      品一情予以嚴詞否認或澄清，然證人丙○○竟未採取任何
      之作為，甚且對於合資購買一情保持緘默而有所保留，顯
      見證人丙○○上開警詢、檢察官訊問時之證述，並非故意
      設詞誣陷被告乙○之詞，被告乙○上開辯解，顯係事後卸
      責之詞，洵無足取。
四、被告甲○○就上開被告乙○販賣第一級、第二級毒品部分，
    有犯意之聯絡及行為之分擔：
（一）證人即同案被告乙○於檢察官訊問時結證述：「（問：甲○○知道你平常也有跟朋友用電話聯繫毒品的事？）他知
      道我跟朋友毒品聯絡的事情，買毒品的事情。」等語（同
      上偵卷一第92頁），核與本案經依法聲請核發通訊監察書
      ，對被告乙○使用之0000000000號行動電話進行通訊監察
      ，確有被告甲○○以下之通話紀錄（見同上偵卷一第254
      頁、第256 頁、第246 至249 頁、第252 頁，本院96年度
      審訴字第355 號卷第177 至210 頁）：
    96年1 月5 日21時22分17秒：（此對話係被告甲○○〈A
      〉以0000000000號行動電話撥打被告乙○〈B 〉使用之00
      00000000號行動電話）
      Ｂ：喂。
      Ａ：老公哦，那個「文姐」啊，我跟你說啊，她說他現在
          她那個中和朋友，中和有朋友，中和那邊有那個「男
          生」啊，就是
      Ｂ：沒關係啦、沒關係啦。
      Ａ：就是白色，要不要幫你留起來？沒關係是要還是不要
          ？
      Ｂ：你說怎樣。
      Ａ：要不要幫你留起來？
      Ｂ：不要、不要，先不要留。
      Ａ：啊？
      Ｂ：先不要留？
      Ａ：先不用喔，好，那我跟她講。
      Ｂ：好。
    96年1 月9 日02時05分43秒：（此對話係被告乙○〈A 〉
      以0000000000號行動電話撥打被告甲○○〈B 〉使用之00
      00000000號行動電話）
      Ａ：喂。你等一下把你把桌子的〝硬的〞拿下來。
      Ｂ：現在喔？
      Ａ：等一下，我還沒，我還沒到，我現在在樹林啊。我等
          一下再打給你，你先穿一穿啊，等一下我回去你再拿
          來啊。
      Ｂ：拿給、你要拿給人家喔？
      Ａ：對啊，等一下等「文姐」回來再拿啊。
      Ｂ：剩一點點而已。
      Ａ：剩多少？
      Ｂ：不多啊，你還拿走。
      Ａ：剩多少啊？
      Ｂ：差不多幾泡吧。
      Ａ：先拿給別人啊。
      Ｂ：好啦、好啦。我是很懶不想動。
      Ａ：剩下的不要倒了。
      Ｂ：什麼？
      Ａ：剩下的倒了？
      Ｂ：我沒有倒，我只是很懶不想動。你要回來拿，那我就
          拿下去。
      Ａ：你先穿服穿一穿，我等一下打給你你再下來。
      Ｂ：好、好。
      Ａ：好、好。
    96年1 月15日18時41分46秒：（此對話係「方仔」〈A 〉
      以0000000000號電話撥打被告甲○○〈B 〉使用之000000
      0000號行動電話）
      Ａ：喂。雅惠哦！「大尾」有在嗎？
      Ｂ：不在。
      Ａ：我要向他拿三千元，他人有在嗎？
      Ｂ：你說什麼？
      Ａ：我要向他拿三千「硬的」。
      Ｂ：好呀。
      Ａ：我是要過去你那邊，還是怎樣嗎？
      Ｂ：好，我拿給你。
      Ａ：你拿給我！我是要在樓下等，還是怎樣嗎？
      Ｂ：你到的時候，我就下去。
      Ａ：我到你家樓下，你再拿下來好了。
      Ｂ：你多久會到？
      Ａ：我叫「阿國」帶我過去，我騎機車過去。
    96年1 月15日19時1分57秒：（此對話係「方仔」〈A 〉
      以0000000000號電話撥打被告甲○○〈B 〉使用之000000
      0000號行動電話）
      Ａ：我到了。
      Ｂ：不然你上來好了。
      Ａ：好。
    96年1 月15日19時1 分57秒（此對話係被告甲○○〈A 〉
      以0000000000號行動電話撥打被告乙○〈B 〉使用之0000
      000000號行動電話）
      Ａ：那個「阿國」有過來找我！
      Ｂ：過來我們那裡？
      Ａ：對！
      Ｂ：直接跑過來喔。
      Ａ：沒有啦！他有打給我，他跟「方仔」。
      Ｂ：他們來做什麼？
      Ａ：拿「硬的」！
      Ｂ：隨便啦！好啦！
    96年1 月17日21時08分36秒：（此對話係證人丁○○〈A
      〉以0000000000號電話撥打被告甲○○〈B 〉使用之000
      0000000號行動電話）
      Ａ：喂！雅惠哦！我「河馬」！
      Ｂ：什麼事情！
      Ａ：你跟「大龍」有沒有在一起？
      Ｂ：有啦！
      Ａ：「大龍」那邊有沒有「軟的」？
      Ｂ：你等一下！（乙○接聽電話，以下Ｂ為被告乙○之回
          答）
      Ｂ：喂！怎樣？
      Ａ：你那邊有沒有「查某」？
      Ｂ：有啊！
      Ａ：弄「二張」給我！
      Ｂ：為了弄那二張！
      Ａ：我去找你！
    96年1 月28日7 時59分8 秒：（此對話係B 男〈A 〉以00
      00000000號電話撥打被告甲○○〈B 〉使用之0000000000
      號行動電話）
      Ａ：阿嫂！這裡有「二克」嗎？
      Ｂ：那裡有「一克」！
      Ａ：「二克」啊！我拿「五千」給你。
      Ｂ：不然他跟我說「一個」！
      Ａ：我拿「五千」給他，他要給我「二克」！
      Ｂ：不然你等一下！
      Ａ：好。
    96年1 月30日16時32分21秒：（此對話係林宜陵〈A 〉以
      0000000000號電話撥打被告甲○○〈B 〉使用之00000000
      00號行動電話）
      Ａ：我去桃園找你們拿「硬的」好不好？
      Ｂ：等一下我先問我老公有沒有，好不好？他現在沒有！
      Ａ：哪什麼時候有？
      Ｂ：不然有的時候，我再打給你。
      Ａ：好！
      Ｂ：我打哪裡？這支電話？
      Ａ：打家裡。
      Ｂ：OK！
      ，而由以上監聽譯文之內容可知，被告甲○○對於來電者
      之詢問毒品之事均能直接答覆，甚且負責聯繫及交付毒品
      等工作，足認被告甲○○對於被告乙○與他人聯繫交易毒
      品之情事當有所知悉，且與證人即共犯乙○上揭證述內容
      相符，是被告甲○○對於被告乙○上開販賣毒品之情事難
      諉為不知，益徵被告甲○○就上開被告乙○販賣第一級、
      第二級毒品予證人丁○○、丙○○部分，自具有犯意之聯
      絡及行為之分擔。
（二）證人即被告乙○於本院審理時固翻異其詞辯稱：伊上開於
      檢察官訊問時所稱係指被告甲○○知道伊去買毒品云云（
      本院97年9 月17日審判筆錄），惟由上開通訊監察譯文已
      足認被告甲○○知悉被告乙○有販賣毒品之情事，是被告
      乙○上開證詞，顯係迴護被告甲○○之詞，委無足取。
五、又按海洛因、甲基安非他命毒品，本無一定之公定價格，是
    其各次買賣之價格，當亦各有差異，而或隨供需雙方之資力
    、關係之深淺、需求之數量、貨源之充裕與否、販賣者對於
    資金之需求程度，以及政府查緝之態度，進而為各種不同之
    風險評估，而為機動性之調整，是其價格標準，自非一成不
    變，且販賣者從各種「價差」或「量差」或「純度」謀取利
    潤方式，亦有差異，然其所圖利益之非法販賣行為目的，則
    屬相同，並無二致。因之，販賣利得，除經被告坦承，或其
    價量至臻明確，確實難以究其原委。然按一般民眾普遍認知
    之毒品非法交易，向為政府查禁森嚴且重罰不寬貸，衡諸常
    情，倘非有利可圖，絕無平白甘冒被重罰風險之理，從而，
    舉凡其有償交易，除足反證其確另基於某種非圖利本意之關
    係外，通常尚難因無法查悉其買進、賣出之差價，而諉無營
    利之意思，或阻卻販賣犯行之追訴。又販賣毒品之所謂販賣
    行為，係行為人基於營利之目的，而販入或賣出毒品而言。
    販賣毒品者，其主觀上有營利之意圖，且客觀上有販賣之行
    為即足構成，至於實際上是否已經獲利則非所問。即於有償
    交付他人之初，係基於營利之意思，並著手實施，而因故無
    法高於購入之原價出售，最後不得不以原價或低於原價交付
    他人時，仍屬販賣行為。而依卷附本院被告乙○、甲○○前
    案紀錄表之記載，2 人有多次違反毒品危害防制條例前科，
    其等對於海洛因、甲基安非他命價格昂貴，取得不易，毒品
    交易為政府檢警機關嚴予取締之犯罪，法律並就此懸有重典
    處罰，當知之甚稔，自客觀以言，倘無利可圖，被告2 人又
    何需費心自甘承受重典，涉險販賣第一、二級毒品，是被告
    2 人販賣海洛因、甲基安非他命有營利之意圖，應可認定。
六、本案經警持臺灣板橋地方法院核發之搜索票，於96年3 月12
    日上午11時許，在臺北縣板橋市○○路○ 段1 號17樓之17內
    查獲被乙○、甲○○，並扣得如附表二編號1 、2 所示之毒
    品，及如附表三編號3 至6 所示之物，此為被告2 人所不爭
    執，並有本院搜索票、臺北縣政府警局土城分局搜索、扣押
    筆錄及扣押物品目錄表及扣案物品照片等件在卷可憑（參同
    上偵卷一第8 至13頁、第145 至147 頁）。而扣案如附表二
    編號1 所示之白粉，經送法務部調查局鑑定結果，均含第一
    級毒品海洛因成分，合計淨重44.37 公克（空包裝總重4.45
    公克，純度50.26 ％，純質淨重22.30 公克），有該局96年
    4 月14日調科壹字第09623033000 號鑑定書1 份在卷可稽（
    見同上偵卷一第162 頁）；如附表二編號2 所示白色結晶，
    經交通部民用航空局航空醫務中心鑑定結果，均檢出第二級
    毒品甲基安非他命成分（實秤毛重1.56公克，淨重0.86公克
    ，驗餘淨重0.8575公克），亦有該中心出具之鑑定書1 份可
    憑（見本院96年度審訴字第355 號卷第57頁），確屬第一級
    毒品海洛因及第二級毒品甲基安非他命無誤。又將附表三編
    號3 、4 所示之物，送請行政院衛生署管制藥品管理局鑑定
    結果，上開附表三編號3 、4 之物均含有第一級毒品海洛因
    及第二級毒品甲基安非他命，亦有該局96年9 月11日管檢字
    第0960009209號鑑定書在卷可查（見本院96年度審訴字第35
    5 號卷第53至54頁），益徵上開附表三編號3 、4 所示之物
    確係供被告2 人販賣毒品之用。此外，復有被告乙○所有，
    如附表三編號5 、6 所示之供或預備供犯本案犯行所用之物
    扣案可資佐證。
七、綜前所述，本件事證已臻明確，被告2 人前揭犯行，均堪認
    定，應法論科。
參、論罪科刑部分：
一、查海洛因、甲基安非他命分別係毒品危害防制條例第2 條第
    2 項第1 款、2 款所規定之第一級、第二級毒品，是核被告
    2 人就附表一編號1 、2 所示犯行，均係犯毒品危害防制條
    例第4 條第1 項之販賣第一級毒品罪；而就附表一編號3 至
    5 所示犯行，則均係犯毒品危害防制條例第4 條第1 項之販
    賣第一級毒品罪及同條例第4 條第2 項之販賣第二級毒品罪
    。另被告乙○以第一級毒品海洛因換購證人丁○○所提供之
    贓物，另係犯刑法第349 條第2 項之故買贓物罪。
二、又被告2 人販賣甲基安非他命之犯行，業於起訴書犯罪事實
    欄及附表內載明，自屬已提起公訴，雖起訴漏引此部分應適
    用之法條，然對已起訴之效力究不生影響，且公訴人於本院
    審理時亦補充起訴法條包含販賣第二級毒品罪，本院就該部
    分自應予審理，附此敘明。
三、被告乙○、甲○○就上開販賣第一級毒品海洛因、第二級毒
    品甲基安非他命之犯行，具有犯意之聯絡及行為之分擔，應
    就此部分犯行，論以共同正犯。
四、被告2 人販賣海洛因、甲基安非他命前持有海洛因及甲基安
    非他命之低度行為，分別為販賣之高度行為所吸收，均不另
    論罪。
五、被告2 人於附表一編號3 至5 所示之時間、地點，同時販賣
    第一級毒品海洛因及第二級毒品甲基安非他命予證人丙○○
    （即附表一編號3 至5 所示犯行），係以一行為同時觸犯上
    開2 罪名，為想像競合犯，應依刑法第55條之規定，從一重
    之販賣第一級毒品罪處斷。
六、另被告乙○係以一行為而犯如附表一編號1 、2 所示販賣第
    一級毒品罪及故買贓物罪，為想像競合犯，應僅論以販賣第
    一級毒品罪。公訴人認此部分應予併罰，尚有未洽。
七、被告2 人所犯上開5 次販賣第一級毒品之犯行，犯意各別，
    應予分論併罰。
八、被告乙○、甲○○2 人，均曾因違反毒品危害防制條例案件
    ，被告乙○經臺灣板橋地方法院94年度簡字第2499號判決判
    處有期徒刑5 月，被告甲○○分別經臺灣板橋地方法院88年
    度訴字第1209號判決、91年度訴字第621 號判決判處有期徒
    刑8 月、7 月確定，乙○並於95年10月4 日易科罰金執行完
    畢、甲○○上開2 罪接續執行而於93年1 月20日因縮短刑期
    假釋出監，假釋期間付保護管束，迨於93年4 月6 日假釋期
    滿未經撤銷假釋，未執行之刑以執行論而執行完畢，此有臺
    灣高等法院被告前案紀錄表2 份存卷可按，其等受有期徒刑
    之執行完畢後5 年以內故意再犯本件有期徒刑以上之罪，均
    係屬累犯，除就販賣第一級毒品罪法定刑死刑、無期徒刑部
    分與販賣第二級毒品罪法定刑無期徒刑部分依法不得加重外
    ，其餘部分均應依累犯規定加重其刑。
九、又按販賣第一級毒品罪之法定刑為「死刑或無期徒刑；處無
    期徒刑者，得併科新臺幣1 千萬元以下罰金」，然同為販賣
    第一級毒品之人，其原因、動機不一，犯罪情節未必盡同，
    或有大盤毒梟者，亦有中、小盤之分，甚或僅止於吸毒者友
    儕間為求互通有無之有償轉讓者亦有之，其販賣行為所造成
    危害社會之程度自屬有異，法律科處此類犯罪，所設之法定
    最低本刑卻同為「無期徒刑，得併科新臺幣1 千萬元以下罰
    金」，不可謂不重。於此情形，倘依其情狀處以相當之有期
    徒刑，即足以懲儆，並可達防衛社會之目的者，自非不可依
    客觀之犯行與主觀之惡性二者加以考量其情狀，是否有可憫
    恕之處，適用刑法第59條之規定酌量減輕其刑，期使個案裁
    判之量刑，能斟酌至當，符合比例原則。爰審酌本件被告 2
    人僅販賣海洛因予證人丁○○2 次、丙○○3 次，且販賣之
    數量、所得非鉅，與大量出售第一級毒品以賺取巨額利潤者
    ，顯屬有別，以被告2 人情節論，惡性尚非重大不赦，若以
    毒品危害防制條例第4 條第1 項所規定之法定本刑而科處販
    賣既遂部分最輕本刑無期徒刑，實屬情輕法重，在客觀上尚
    足以引起一般之同情，尚有堪資憫恕之處，本院認依其情狀
    處以相當之有期徒刑，即足以懲儆，並可達防衛社會之目的
    ，爰適用刑法第59條之規定，酌量減輕其刑。
十、本院審酌被告2 人視政府反毒政策及宣導如無物，意圖營利
    而販賣第一級毒品海洛因、甲基安非他命給他人施用，影響
    所及，非僅他人之生命、身體將可能受其侵害，社會、國家
    之法益亦不能免，為害之鉅，當非個人一己之生命、身體法
    益所可比擬，自應嚴厲規範，嗣被告2 人於本院審理時均仍
    飾詞圖卸其責，所為本應受有相當程度之刑事非難，惟另考
    量被告2 人經查獲之販賣次數及金額均屬有限，且查獲之販
    賣對象亦僅證人丁○○、丙○○2 人等一切情狀，酌情量處
    如主文所示之刑，並依法定其應執行之刑，以資懲儆。公訴
    人固就被告2 人具體求處無期徒刑，惟本院審酌被告2 人上
    開犯罪情節、次數、犯後態度及前揭各情，認公訴人上開求
    刑似嫌過重，而應以主文所示之刑為妥適，附此敘明。
十一、沒收部分：
（一）扣案如附表二編號1 所示之海洛因及如附表二編號2 所示
      之甲基安非他命，係毒品危害防制條例所規定之第一級、
      第二級毒品，應依毒品危害防制條例第18條第1 項前段之
      規定，宣告沒收銷燬之。
（二）扣案如附表三編號1 所示盛裝上揭海洛因毒品之包裝袋9
      個及附表三編號2 所示盛裝上揭甲基安非他命毒品之包裝
      袋3 個，均具有防止毒品裸露、逸出及潮濕之功用，並便
      於攜帶，為被告所有供本案犯罪所用之物，併依毒品危害
      防制條例第19條第1 項規定宣告沒收。
（三）扣案如附表三編號3 至5 所示之物，均為被告2 人所有，
      分別供其等犯本件販賣第一級、第二級毒品所用之物，均
      應依毒品危害防制條例第19條第1 項規定宣告沒收。
（四）扣案如附表三編號6 所示之分裝袋357 個，為被告所有，
      供分裝海洛因、甲基安非命以利販賣之用，惟尚未使用，
      核屬預備供犯販賣第一級、第二級毒品犯罪所用之物，應
      依刑法第38條第1 項第2 款之規定宣告沒收。
（五）被告2 人各次販賣第一級、第二級毒品予證人丙○○之所
      得，係被告2 人販賣毒品所得之財物，雖未扣案，然無證
      據證明已不存在，仍應依毒品危害防制條例第19條第1 項
      之規定宣告沒收，惟如全部或一部不能沒收時，應以其財
      產抵償之。至證人丁○○用以向被告乙○換購海洛因之電
      視2 台、電腦、掃瞄機、汽車音響等物，乃證人丁○○竊
      得之物，性質上為贓物，被害人得請求返還，被告乙○自
      始至終均未取得該物之所有權，即非其犯罪所得之物，不
      得依毒品危害防制條例第19條第1 項之規定宣告沒收及追
      徵價額，附此敘明。
（六）至另扣案如附表四所示之物，雖為被告2 人所有，惟查無
      證據證明與被告2 人本案所犯販賣第一級、第二級毒品犯
      行相關，且上開扣案物品性質上亦均非屬違禁物，是尚乏
      沒收之依據，爰不予宣告沒收。
據上論斷，應依刑事訴訟法第299 條第1 項前段，毒品危害防制
條例第4 條第1 項、第2 項、第18條第1 項前段、第19條第1 項
，刑法第349 條第2 項、第11條前段、第28條、第55條、第47條
第1 項、第59條、第51條第5 款、第38條第1 項第2 款，判決如
主文。
本案經檢察官顏世翠到庭執行職務。
中    華    民    國    97    年    12    月    18    日
                  刑事第十二庭  審判長法  官  魏  于  傑
                                      法  官  李  文  娟
                                      法  官  羅  國  鴻
以上正本證明與原本無異。
如不服本判決，應於判決送達後10日內向本院提出上訴狀（應附
繕本），其未敘述上訴理由者，應於上訴期間屆滿後20日內補提
理由書狀於本院，上訴於臺灣高等法院。
                                      書記官  戴  育  萍
中    華    民    國    97    年    12    月    29    日
【論罪科刑法條】
毒品危害防制條例第4條
製造、運輸、販賣第一級毒品者，處死刑或無期徒刑；處無期徒
刑者，得併科新臺幣1 千萬元以下罰金。
製造、運輸、販賣第二級毒品者，處無期徒刑或7 年以上有期徒
刑，得併科新臺幣7 百萬元以下罰金。
製造、運輸、販賣第三級毒品者，處5 年以上有期徒刑，得併科
新臺幣5 百萬元以下罰金。
製造、運輸、販賣第四級毒品者，處3 年以上10年以下有期徒刑
，得併科新臺幣3 百萬元以下罰金。
製造、運輸、販賣專供製造或施用毒品之器具者，處1 年以上7
年以下有期徒刑，得併科新臺幣1 百萬元以下罰金。
前五項之未遂犯罰之。
【附表一】
┌──┬───────┬─────────┬────┬─────────────────┐
│編號│販賣時間、地點│販賣毒品數量、價格│販賣對象│       應處罪刑及宣告之從刑       │
│    │              │（新臺幣）        │        │                                  │
├──┼───────┼─────────┼────┼─────────────────┤
│ 1  │96年年初某日，│以第一級毒品海洛因│丁○○  │乙○共同販賣第一級毒品，累犯，處有│
│    │桃園縣桃園市某│1 錢換得電視2 台  │        │期徒刑拾柒年。扣案如附表二編號1 所│
│    │處            │                  │        │示之毒品，均沒收銷燬之；扣案如附表│
│    │              │                  │        │三編號1、3至6所示之物，均沒收。   │
│    │              │                  │        │甲○○共同販賣第一級毒品，累犯，處│
│    │              │                  │        │有期徒刑拾陸年陸月。扣案如附表二編│
│    │              │                  │        │號1 所示之毒品，均沒收銷燬之；扣案│
│    │              │                  │        │如附表三編號1 、3 至6 所示之物，均│
│    │              │                  │        │沒收。                            │
├──┼───────┼─────────┼────┼─────────────────┤
│ 2  │96年年初某日，│以不詳數量之第一級│丁○○  │乙○共同販賣第一級毒品，累犯，處有│
│    │桃園縣桃園市某│毒品海洛因，換得電│        │期徒刑拾柒年。扣案如附表二編號1 所│
│    │處            │腦、掃描器、汽車音│        │示之毒品，均沒收銷燬之；扣案如附表│
│    │              │響等物            │        │三編號1、3至6所示之物，均沒收。   │
│    │              │                  │        │甲○○共同販賣第一級毒品，累犯，處│
│    │              │                  │        │有期徒刑拾陸年陸月。扣案如附表二編│
│    │              │                  │        │號1 所示之毒品，均沒收銷燬之；扣案│
│    │              │                  │        │如附表三編號1 、3 至6 所示之物，均│
│    │              │                  │        │沒收。                            │
├──┼───────┼─────────┼────┼─────────────────┤
│ 3  │96年1 月間某日│以13,000元之價格販│丙○○  │乙○共同販賣第一級毒品，累犯，處有│
│    │，在桃園縣龜山│賣第一級毒品海洛因│        │期徒刑拾捌年。扣案如附表二所示之毒│
│    │鄉○○○○街2 號│半錢；以32,000元之│        │品，均沒收銷燬之；扣案如附表三所示│
│    │5樓           │價格販賣第二級毒品│        │之物，均沒收；未扣案之販賣第一級、│
│    │              │甲基安非他命半兩  │        │第二級毒品所得新臺幣肆萬伍仟元沒收│
│    │              │                  │        │，如全部或一部不能沒收時，以其財產│
│    │              │                  │        │抵償之。                          │
│    │              │                  │        │甲○○共同販賣第一級毒品，累犯，處│
│    │              │                  │        │有期徒刑拾柒年。扣案如附表二所示之│
│    │              │                  │        │毒品，均沒收銷燬之；扣案如附表三所│
│    │              │                  │        │示之物，均沒收；未扣案之販賣第一級│
│    │              │                  │        │、第二級毒品所得新臺幣肆萬伍仟元沒│
│    │              │                  │        │收，如全部或一部不能沒收時，以其財│
│    │              │                  │        │產抵償之。                        │
├──┼───────┼─────────┼────┼─────────────────┤
│ 4  │96年2 月間某日│以14,000元之價格販│丙○○  │乙○共同販賣第一級毒品，累犯，處有│
│    │，在桃園縣龜山│賣第一級毒品海洛因│        │期徒刑拾捌年。扣案如附表二所示之毒│
│    │鄉○○○○街2 號│半錢；以32,500元之│        │品，均沒收銷燬之；扣案如附表三所示│
│    │5樓           │價格販賣第二級毒品│        │之物，均沒收；未扣案之販賣第一級、│
│    │              │甲基安非他命半兩  │        │第二級毒品所得新臺幣肆萬陸仟伍佰元│
│    │              │                  │        │沒收，如全部或一部不能沒收時，以其│
│    │              │                  │        │財產抵償之。                      │
│    │              │                  │        │甲○○共同販賣第一級毒品，累犯，處│
│    │              │                  │        │有期徒刑拾柒月。扣案如附表二所示之│
│    │              │                  │        │毒品，均沒收銷燬之；扣案如附表三所│
│    │              │                  │        │示之物，均沒收；未扣案之販賣第一級│
│    │              │                  │        │、第二級毒品所得新臺幣肆萬陸仟伍佰│
│    │              │                  │        │元沒收，如全部或一部不能沒收時，以│
│    │              │                  │        │其財產抵償之。                    │
├──┼───────┼─────────┼────┼─────────────────┤
│ 5  │96年3 月間某日│以13,000元之價格販│丙○○  │乙○共同販賣第一級毒品，累犯，處有│
│    │，在板橋火車站│賣第一級毒品海洛因│        │期徒刑拾捌年。扣案如附表二所示之毒│
│    │              │半錢；以34,000元之│        │品，均沒收銷燬之；扣案如附表三所示│
│    │              │價格販賣第二級毒品│        │之物，均沒收；未扣案之販賣第一級、│
│    │              │甲基安非他命半兩  │        │第二級毒品所得新臺幣肆萬柒仟元沒收│
│    │              │                  │        │，如全部或一部不能沒收時，以其財產│
│    │              │                  │        │抵償之。                          │
│    │              │                  │        │甲○○共同販賣第一級毒品，累犯，處│
│    │              │                  │        │有期徒刑拾柒年。扣案如附表二所示之│
│    │              │                  │        │毒品，均沒收銷燬之；扣案如附表三所│
│    │              │                  │        │示之物，均沒收；未扣案之販賣第一級│
│    │              │                  │        │、第二級毒品所得新臺幣肆萬柒仟元沒│
│    │              │                  │        │收，如全部或一部不能沒收時，以其財│
│    │              │                  │        │產抵償之。                        │
└──┴───────┴─────────┴────┴─────────────────┘
【附表二】
┌──┬────────┬────────┬────────┐
│編號│扣案物品名稱    │重量、純度      │備註            │
├──┼────────┼────────┼────────┤
│ 1  │第一級毒品海洛因│合計淨重44 .37公│                │
│    │                │克，空包裝總重4.│                │
│    │                │45公克，純度50.2│                │
│    │                │6 ％，純質淨重22│                │
│    │                │.30公克         │                │
├──┼────────┼────────┼────────┤
│ 2  │第二級毒品甲基安│實秤毛重共1.56公│                │
│    │非他命          │克，淨重共0.86公│                │
│    │                │克，驗餘淨重共0.│                │
│    │                │8575 公 克      │                │
└──┴────────┴────────┴────────┘
【附表三】
┌──┬─────────┬───────┬────────┐
│編號│    物品名稱      │數     量     │  備        註  │
├──┼─────────┼───────┼────────┤
│ 1  │包裝袋            │9個           │包裝前開海洛因毒│
│    │                  │              │品之外包裝袋    │
├──┼─────────┼───────┼────────┤
│ 2  │包裝袋            │3個           │包裝前開甲基安非│
│    │                  │              │他命毒品外包裝袋│
├──┼─────────┼───────┼────────┤
│ 3  │電子磅秤          │2台           │為被告2 人所有，│
├──┼─────────┼───────┤且係供被告2 人販│
│ 4  │分裝杓            │7支           │賣海洛因、甲基安│
├──┼─────────┼───────┤非他命時，作為秤│
│ 5  │行動電話          │2支（含0000000│重、分裝及聯繫交│
│    │                  │318、000000000│易毒品事宜之用。│
│    │                  │8 號SIM 卡2 張│                │
│    │                  │）            │                │
├──┼─────────┼───────┼────────┤
│ 6  │分裝袋            │367個         │為被告乙○所有，│
│    │                  │              │供分裝海洛因、甲│
│    │                  │              │基安非命以利販賣│
│    │                  │              │之用，惟尚未使用│
│    │                  │              │，核屬預備供犯販│
│    │                  │              │賣第一級、第二級│
│    │                  │              │毒品犯罪所用之物│
└──┴─────────┴───────┴────────┘
【附表四】
┌───────────────────┐
│          扣  案  物  品              │
├───────────────────┤
│安非他命吸食器1組。                 │
│注射海洛因針筒14支。                │
│行動電話（門號0000000000、0000000000│
│  0、0000000000、0000000000號，含SIM卡│
│  4 張）                              │
│殘渣袋10個。                        │
└───────────────────┘


司法院資訊處製作；財團法人民間司法改革基金會備份。
